臺灣嘉義地方法院刑事判決
109年度訴字第616號
公  訴  人  臺灣嘉義地方檢察署檢察官
被      告  巫峰吉



選任辯護人  劉政杰律師
被      告  洪睿謙




選任辯護人  曹合一律師
被      告  林建澤



選任辯護人  張顥璞律師
            洪懷舒律師
被      告  黃俊勳



選任辯護人  江立偉律師
            嚴庚辰律師
被      告  陳峰乾




選任辯護人  王漢律師(法律扶助律師)          
被      告  鄭仁豪



            黃馨慧


            陳智翔



            蘇昱樺


            蘇鉦程



上列被告等因違反組織犯罪條例等案件，經檢察官提起公訴（10
8年度偵字第8187號），本院判決如下：
    主  文
乙○○犯發起犯罪組織罪，處有期徒刑伍年。並應於刑之執行前，
令入勞動場所，強制工作參年。未扣案之附表編號1至18所示金
額沒收，如一部不能執行沒收或不宜執行沒收時，追徵其價額。
己○○犯三人以上以網際網路對公眾散布詐欺取財罪，累犯，處有
期徒刑貳年玖月。並應於刑之執行前，令入勞動場所，強制工作
參年。
丙○○犯三人以上以網際網路對公眾散布詐欺取財罪，處有期徒刑
貳年捌月。並應於刑之執行前，令入勞動場所，強制工作參年。
壬○○犯三人以上以網際網路對公眾散布詐欺取財罪，累犯，處有
期徒刑貳年肆月。
庚○○犯三人以上以網際網路對公眾散布詐欺取財罪，累犯，處有
期徒刑貳年肆月。
丑○○犯參與犯罪組織罪，累犯，處有期徒刑拾月。
癸○○犯三人以上以網際網路對公眾散布詐欺取財罪，處有期徒刑
貳年。
辛○○犯三人以上以網際網路對公眾散布詐欺取財罪，處有期徒刑
貳年。
卯○○犯三人以上以網際網路對公眾散布詐欺取財罪，處有期徒刑
貳年。
巳○○犯三人以上以網際網路對公眾散布詐欺取財罪，處有期徒刑
貳年。
    犯 罪 事 實
一、乙○○（綽號吉哥）於民國107年3月間某日，基於發起、主持
    、操縱及指揮犯罪組織之犯意，成立以實施詐術為手段、具
    有持續性、牟利性、有結構性之電信詐欺組織，在其招募之
    下，己○○（綽號寶哥）、丙○○（綽號澤哥）、寅○○(由本院
    另行審結)（綽號龍龍）、戊○○（綽號惟惟）(本院通緝中)
    、壬○○（綽號泰哥）、庚○○（綽號高飛）、子○○（綽號雄哥
    ）(由本院另行審結)、丑○○（綽號AK）、癸○○（綽號兔兔）
    、辛○○（綽號祥祥）、丁○○（綽號阿狗）(由本院另行審結)
    、卯○○（綽號錢錢）、辰○○（綽號尖仔）(由本院另行審結)
    、巳○○（綽號小程）等人（下稱己○○等14人）分別基於參與
    犯罪組織之犯意，與甲○○（綽號小J，業經本院以108年度訴
    字第56號判決有罪確定）、綽號「惟」、「貴」、「迪」、
    「藍白拖」、「川普」、「亞馬遜」、「正義英雄」、「L.
    KING」等真實姓名、年籍不詳之成年男子先後加入為該電信
    詐欺組織成員。
二、乙○○先指派子○○承租桃園市○○區○○○街00號24樓作為電信詐
    欺之話務機房據點，由乙○○擔任該機房負責人，己○○、丙○○
    擔任管理幹部，協助乙○○管理詐欺機房成員、發放薪資等，
    寅○○擔任採購，負責購買日常用品，其他成員則不得任意外
    出，戊○○擔任電腦手，負責電腦、網路設備之架設。另於詐
    欺話務部分，由癸○○、辛○○、丁○○、卯○○、辰○○、巳○○擔任
    第一線機手，庚○○、子○○、丑○○、甲○○擔任第二線機手，丙○○、壬○○則擔任第三線機手、「惟」、「貴」、「迪」亦為
    機手，「藍白拖」、「川普」、「亞馬遜」、「正義英雄」
    、「L.KING」則為水房。
三、該組織詐欺手法為：先透過各系統商發送簡訊至居住美國之
    中國大陸地區人民，佯稱其身分資料遭冒用，若被害人依簡
    訊指示撥打電話轉接後，即由第一線機手佯裝為領事館人員
    ，向被害人確認姓名、身分證號碼等資料，再佯稱被害人身
    分遭冒用，且涉有違規情事，建議渠等報案處理，再將電話
    轉接給擔任第二線、第三線機手，分別假冒為大陸公安、檢
    察官等公務人員，傳送偽造之北京市人民檢察院刑事逮捕令
    、凍結管制令等文件以取信被害人，再以監管財產等理由，
    騙取被害人交付金錢。乙○○等（除丑○○、寅○○及辰○○外）電
    信詐欺組織成員以上開分工方式，共同意圖為自己不法所有
    ，基於3人以上、以電子通訊對公眾散布而犯詐欺取財之犯
    意聯絡，對居住美國之中國大陸地區人民實施詐欺，並於10
    7年4月20日至同年5月9日間，致1名身分不詳之大陸地區人
    民陷於錯誤，接續因該組織成員指示支付如附表所示之款項
    。　　　　
四、嗣該電信詐欺組織因察覺遭警方鎖定，遂於107年6月間解散
    ，其中己○○有意另組電信詐欺組織，遂承租嘉義市○區○○路0
    00○0號（下稱嘉義詐欺機房）為據點，惟尚在籌備之際，即
    為警持搜索票前往搜索，扣得己○○所有之筆記型電腦1台（
    非供本案詐欺使用，惟內有與本案相關之北京市人民檢察院
    文件、播轉分機說明、刑事逮捕令、凍結管制令、詐騙集團
    之帳冊資料等檔案）等物。　　
    理  由
壹、有罪部分：
一、程序部分：
(一)被告以外之人於審判外之言詞或書面陳述，為傳聞證據，因
    與直接、言詞及公開審理之原則相悖，除法律有規定者外，
    原則上不得作為證據。其中刑事訴訟法第一百五十九條之四
    所規定之特信性文書即屬之。而合於本條特信性文書之種類
    ，除列舉於第一款、第二款之公文書及業務文書外，於第三
    款作概括性之規定，以補列舉之不足。所謂「除前二款之情
    形外，其他於可信之特別情況下所製作之文書」，係指與公
    務員職務上製作之紀錄文書、證明文書，或從事業務之人業
    務上製作之紀錄文書、證明文書具有相同可信程度之文書而
    言。由於第一款之公務員職務上製作之文書，係公務員依其
    職權所為，與其責任、信譽攸關，若有錯誤、虛偽，公務員
    可能因此負擔刑事及行政責任，其正確性高，此乃基於對公
    務機關客觀義務之信賴所致，且該等文書經常處於可受公開
    檢查之狀態（具有公示性，非以例行性為必要），設有錯誤
    ，甚易發現而予及時糾正，其真實之保障極高。而第二款之
    業務文書，係從事業務之人於通常業務過程不間斷、有規律
    而準確之記載，通常有專業人員校對其正確性，大部分紀錄
    係完成於業務終了前後，無預見日後可能會被提供作為證據
    之偽造動機，其虛偽之可能性小，足以保障其可信性。因此
    原則上承認該二款有證據能力，僅在有顯不可信之情況時，
    始加以排除，與第三款具有補充性質之文書，必須於「可信
    之特別情況下所製作」而具有積極條件之情形下，始承認其
    有證據能力之立法例並不相同。換言之，第一、二款之文書
    ，以其文書本身之特性而足以擔保其可信性，故立法上原則
    承認其有證據能力，僅在該文書存有顯不可信之消極條件時
    ，始例外加以排除；而第三款之概括性文書，以其種類繁多
    而無從預定，必以具有積極條件於「可信之特別情況下所製
    作」才承認其證據能力，而不以上揭二款文書分別具有「公
    示性」、「例行性」之特性為必要，彼此間具有本質上之差
    異。(最高法院100年度台上字第4813號判決要旨參照)查：
 1、本件內政部警政署刑事警察局現場數位證物勘察報告，係由
    刑事警察局偵察第七大隊承辦，就於107年11月15日針對嘉
    義市東區詐騙機房案件所扣押之數位證物進行勘察，固係針
    對個案且不具有「公示性」，並不符合刑事訴訟法第159 條
    之4 第1 款之特信性文書要件。然衡以該勘察報告係勘察人
    員接獲交辦後，針對數位證物內之資料夾，就如何截取出檔
    案之路徑及內容均有詳細描述，均係按照檔案順序記載，相
    當程度具有紀錄之性質，且其內容僅係針對上開「數位證物
    」內所附檔案之「一定事實」之單純記載，並未涉及勘察人
    員或任何員警之判斷或意見之記載，其虛偽或錯誤之可能性
    甚低，復佐以勘察人員並非本案之承辦員警，與被告無直接
    之利害關係，故上開內政部警政署刑事警察局現場數位證物
    勘察報告已具有一定程度之特信性與刑事訴訟法第159 條之
    4 第1 、2 款公務、業務上製作之特信性文書並無二致，核
    屬同條第3 款之特信性文書，應具有證據能力，是被告己○○
    之辯護人曹合一律師及被告庚○○之辯護人王漢律師爭執此部
    分證據能力(見本院卷四第257頁至第259頁)，尚非有據。
 2、本件通訊監察譯文部分，亦係由刑事警察局偵查第七大隊承
    辦，對於證人甲○○及被告庚○○所持用之電話進行監聽，固係
    針對個案且不具有「公示性」，並不符合刑事訴訟法第159 
    條之4 第1 款之特信性文書要件。然該通訊監察譯文係依據
    通訊保障及監察法向法院聲請監聽核准(107年度桃地聲監字
    第000559號、第000560號、107年度桃地聲監續字第000837
    號、第000838號、第000993號、第001164號、第001360號)
    ，且須提出期中報告、監聽每次不得逾30日、不得記載與監
    察目的無關之事項及監察結束後須主動通知監察人之規定，
    且違反相關規定即有不得作為證據之風險，其虛偽或錯誤之
    可能性甚低，故上開通訊監察譯文已具有一定程度之特信性
    與刑事訴訟法第159 條之4 第1 、2 款公務、業務上製作之
    特信性文書並無二致，核屬同條第3 款之特信性文書，應具
    有證據能力，是被告己○○之辯護人曹合一律師爭執此部分證
    據能力(見本院卷四第257頁)，尚非有據。
(二)按被告以外之人於審判中所在不明傳喚不到者，其於檢察事
    務官、司法警察官或司法警察調查中所為之陳述，經證明具
    有可信之特別情況，且為證明犯罪事實之存否所必要者，得
    為證據，刑事訴訟法第159條之3第3款定有明文。查：
 1、本案證人甲○○於本院傳喚及拘提未著一情，此有證人甲○○個
    人戶籍資料查詢結果、臺灣高等法院在監在押全國紀錄表及
    臺北市政府警察局內湖分局110年4月21日北市警內分刑字第
    1103010958號函暨拘票、報告書在卷可佐（見本院卷三第34
    7頁至第358頁），是證人甲○○確於審判中所在不明傳喚不到
    一情，應可認定。至證人甲○○於107年11月15日之警詢筆錄(
    內含本件通訊監察譯文)、107年12月20日警詢筆錄(內含本
    件勘察報告)均詳細說明本件各被告所參與的程度、分工的
    方式、被害人的身分及詐得的金額，為證明本件犯罪事實存
    否所必要，且參以證人甲○○製作警詢筆錄時，就自身參與的
    程度都如實以告，對於不清楚的問題，也未有遭警方強迫回
    答情況，另參以證人甲○○製作筆錄當時，大多數被告尚未到
    案，尚難認有遭其他被告或警方施壓而故意陷害或偏袒共犯
    情形，況證人甲○○於嗣後審判中亦坦認犯行，而經判決確定
    ，顯然具有特別可信性之狀況，依刑事訴訟法第159條之3第
    3款規定得為證據；至證人甲○○以被告身分，於107年11月15
    日之偵訊筆錄及107年12月20日之偵訊筆錄，與警詢筆錄理
    由相同，製作偵訊筆錄時受其他外力、人情干擾之程度較低
    ，確認無誤後簽名，依其偵訊陳述當時之原因、過程、內容
    及功能等各項外在附隨環境或條件觀察，而具有特別可信性
    ，類推刑事訴訟法第159條之3第3款具有證據能力，被告乙○○之辯護人劉政杰律師、被告丙○○之辯護人張顥璞律師及被
    告庚○○之辯護人王漢律師爭執此部分證據能力，尚非有據。
 2、本案被告辰○○經本院合法傳喚拘提未著一情，此有本院送達
    證書及本院拘提函(見本院卷三第129頁、第195頁至第197頁
    )，是證人辰○○確於審判中所在不明傳喚不到一情，應可認
    定。至被告辰○○於108年9月8日警詢筆錄對於本件詐欺集團
    之運作及各分層之分工情形證述甚詳，為證明犯罪事實存否
    所必要，且被告辰○○於偵查及本院訊問中均有稱該處確實係
    詐欺機房(見偵卷第271頁至第275頁、本院卷二第147頁至第
    149頁、第159頁至第167頁)，又本件相關被告均無特別陳稱
    有與被告辰○○有何恩怨之情，被告辰○○並無陷害其他被告之
    動機，況參以被告辰○○於警詢中之陳述尚能說明原本係要擔
    任一線機手的工作，因學習太慢而改去打雜等語，若非實地
    經歷，尚難偽造此等情節，另被告辰○○於製作警詢時，均未
    有其餘被告在場，所受心理壓力自較於審判中為輕，此可由
    本案審理中原本於警詢中承認之寅○○、辰○○及丁○○等人於審
    判中未到庭或改口翻供一情，可見一般，是足認被告辰○○於
    警詢中之證詞具有特別可信性的情況，依刑事訴訟法第159
    條之3第3款規定得為證據。另被告辰○○以被告身分，於109
    年2月19日之偵訊筆錄與警詢筆錄理由相同，製作偵訊筆錄
    時受其他外力、人情干擾之程度較低，確認無誤後簽名，依
    其偵訊陳述當時之原因、過程、內容及功能等各項外在附隨
    環境或條件觀察，而具有特別可信性，類推刑事訴訟法第15
    9條之3第3款具有證據能力，被告乙○○之辯護人劉政杰律師
    、被告丙○○之辯護人張顥璞律師、被告己○○之辯護人曹合一
    律師及被告庚○○之辯護人王漢律師爭執此部分證據能力，尚
    非有據。　
(三)按被告以外之人於檢察事務官、司法警察（官）調查中所為
    之陳述，與審判中不符時，其先前之陳述具有較可信之特別
    情況，且為證明犯罪事實存否所必要者，得為證據，刑事訴
    訟法第159條之2定有明文。是被告以外之人於司法警察（官
    ）調查時所為之陳述，雖屬傳聞證據，倘檢察官以證人警詢
    之陳述為起訴被告犯罪之依據，而被告否認其證據能力，法
    院依法傳喚調查時，如先前之陳述與審判中不符，而具備「
    可信性」及「必要性」二要件，仍例外認有證據能力，得採
    為論罪證據。查：
 1、被告己○○於107年12月21日警詢筆錄、108年6月28日警詢筆
    錄，就本件扣案電腦中的資料是何人提供，被告己○○原係稱
    為被告乙○○叫豐哥之人用SKYPE傳送給被告己○○詐欺機房的
    相關資訊及有去桃園市○○區○○○街00號24樓觀摩詐欺機房的
    運作方式，及一線至三線的工作內容及起訖時間等語，於審
    判中改稱：是回想自己之前有參與過的詐欺集團而回答警察
    ，並非桃園市○○區○○○街00號24樓的情形，去該地點是去賭
    博等語(見本院卷三第229頁至第238頁)，前後已有不符，然
    查被告己○○於警方詢問時，並無承認自己有參與該犯罪組織
    ，故無自動供出被告乙○○之動機，況參以本件被告壬○○(見
    本院卷一第259頁)、被告丑○○(見本院卷一第261頁)、被告
    丙○○(見本院卷一第316頁)、被告乙○○(見本院卷一第362頁)
    、被告寅○○(見本院卷三第33頁)、被告子○○(見本院卷三第9
    0頁)、被告丁○○(見本院卷三第242頁)於本院審理中之證述
    均一致稱：僅是至桃園市○○區○○0街00號24樓賭博及打牌、
    或網拍事宜等語，顯然審判中已受到他人影響，況參以被告
    己○○於警詢時係單獨與警員製作筆錄，於審判中上有多位其
    述及之被告到庭，審訊之壓力不言可喻，可見被告己○○之警
    詢筆錄有特別之可信性，且為證明犯罪事實存否所必要，應
    具有證據能力，故被告乙○○之辯護人劉政杰律師及被告庚○○
    之辯護人王漢律師爭執此部分證據能力，尚非有據。
 2、被告寅○○於108年1月10日警詢筆錄、108年7月26日警詢筆錄
    (含勘察報告內容)就桃園市○○區○○○街00號24樓觀摩詐欺機
    房的運作方式，及一線至三線的工作內容均證述明確，而於
    本院審理中證稱：是因為偷錢下去賭博而被打，被告乙○○、
    被告丙○○及被告己○○均有打他及辛○○，而在警詢中都是亂說
    的等語(見本院卷三第31頁至第35頁)，前後所述已有不符，
    另參以被告寅○○於準備程序所述係懷疑偷錢而被打，與其審
    理中自承確實有偷錢已有不符，再自被告寅○○警詢中，如確
    係要誣陷被告乙○○、被告丙○○及被告己○○，自僅需於警詢中
    稱他們三位從事詐欺活動即可，然被告寅○○卻於警詢中亦將
    證人甲○○、被告庚○○及被告子○○等人羅織入罪，且應就警察
    所提出之相關文件都牽向被告乙○○、被告丙○○及被告己○○三
    人，但警詢筆錄之記載並無此情形出現，反到對於部分問題
    表示不清楚及在第二次筆錄才供出同樣被毆打的辛○○，與被
    告寅○○於審判中所述製作警詢筆錄前就想報復被告乙○○、被
    告丙○○及被告己○○之情不符，再佐以被告寅○○於審理中係在
    被告乙○○、被告丙○○及被告己○○面前接受交互詰問，所受之
    心理壓力較警詢中無其他被告干擾之情形為重，是自以被告
    寅○○之警詢筆錄具有特別可信性之狀況，且為證明犯罪事實
    存否所必要，是被告乙○○之辯護人劉政杰律師、被告己○○之
    辯護人曹合一律師、被告丙○○之辯護人張顥璞律師及被告庚○○之辯護人王漢律師爭執此部分證據能力，尚非有據。
 3、被告子○○於108年7月2日警詢陳稱被告乙○○叫其承租桃園市○○區○○○街00號24樓，及說明該機房各成員之工作內容(含勘
    察報告內容)等語，而於審判中改稱：租房子是要做網拍，
    及不曉得證人甲○○為二線機手等語(見本院卷三第92頁至第9
    3頁)，前後所述已有不一，且參以多數證人於審判中稱：該
    處係從事直播等語，業如上述，足見被告子○○於審判中之證
    詞已遭受影響而為一致的說法，另參以被告子○○於警詢中，
    尚能提及本處機房解散的原因是因為懷疑被告寅○○為內鬼及
    有分派系，若非實際經歷，尚難為如此說詞，況被告子○○於
    警詢及偵查均無坦承犯行，顯見被告子○○於警偵並無非出於
    自由意志的陳述狀況，再佐以被告子○○於審理中係在多名被
    告前接受交互詰問，所受之心理壓力較警詢及偵查中無其他
    被告干擾之情形為重，是自以被告子○○之警詢筆錄具有特別
    可信性之狀況，且為證明犯罪事實存否所必要，是被告乙○○
    之辯護人劉政杰律師、被告己○○之辯護人曹合一律師、被告
    丙○○之辯護人張顥璞律師、被告壬○○之辯護人曾錦源律師及
    被告庚○○之辯護人王漢律師爭執此部分證據能力，尚非有據
    。另被告子○○以被告身分，於109年2月3日之偵訊筆錄與警
    詢筆錄理由相同，製作偵訊筆錄時受其他外力、人情干擾之
    程度較低，確認無誤後簽名，依其等偵訊陳述當時之原因、
    過程、內容及功能等各項外在附隨環境或條件觀察，而具有
    特別可信性，且為證明犯罪事實存否所必要，類推刑事訴訟
    法第159條之2具有證據能力，是被告丙○○之辯護人張顥璞律
    師、被告己○○之辯護人曹合一律師、被告壬○○之辯護人曾錦
    源律師及被告庚○○之辯護人王漢律師爭執此部分證據能力，
    尚非有據。
 4、被告辛○○於108年7月29日警詢筆錄中對於桃園市○○區○○○街0
    0號24樓係作為詐欺機房及各被告分工方式(含勘察報告內容
    )均陳稱甚詳，然於本院審理中卻證稱：都是照著警察告訴
    的說明，就是單純附和，實情是根本沒有做詐欺等語(見本
    院卷三第267頁至第271頁)，前後所述已有不一，另參以被
    告辛○○雖陳稱警方有提供文件讓他參考，卻無法回想出是何
    種內容(見本院卷三第271頁)，況被告辛○○於警詢筆錄中不
    但自承犯行，尚主動將被告寅○○、被告丁○○及被告卯○○及被
    告辰○○供出，並可以清楚描述每人的分工情形，且針對不知
    道的問題也回答不清楚，顯見被告辛○○於警詢中之陳述是出
    於自由意志的表示，另參以被告辛○○有向警方表明不希望與
    指認出來的對象開庭，顯見被告辛○○面對其他被告在場時會
    有壓力，是被告辛○○雖於本院審判時表示無需隔離訊問，然
    其於審判中，多數被告均在場的狀況，壓力不言可喻，是可
    見被告辛○○於警詢中的筆錄具有特別可信性之狀況，且為證
    明犯罪事實存否所必要，是被告乙○○之辯護人劉政杰律師、
    被告己○○之辯護人曹合一律師、被告丙○○之辯護人張顥璞律
    師、被告壬○○之辯護人曾錦源律師及被告庚○○之辯護人王漢
    律師爭執此部分證據能力，尚非有據。至被告辛○○於109年2
    月13日以被告身分製作之筆錄與警詢筆錄理由相同，製作偵
    訊筆錄時受其他外力、人情干擾之程度較低，確認無誤後簽
    名，依其偵訊陳述當時之原因、過程、內容及功能等各項外
    在附隨環境或條件觀察，而具有特別可信性，且為證明犯罪
    事實存否所必要，類推刑事訴訟法第159條之2具有證據能力
    ，是被告林健澤之辯護人張顥璞律師、被告己○○之辯護人曹
    合一律師、被告壬○○之辯護人曾錦源律師及被告庚○○之辯護
    人王漢律師爭執此部分證據能力，尚非有據。
 5、被告丁○○於108年7月31日警詢中稱：己○○叫其載送辛○○、卯
    ○○及辰○○前往桃園市○○區○○○街00號24樓，公司內筆電的SKY
    PE通訊軟體有教戰手冊，我也有拿工作機給辛○○使用擔任第
    一線機手(含勘察報告)等語，於本院審理中證稱：對於本案
    相關詐欺情節都是之前在市刑大警察說的，事實上現場只有
    在賭博等語(見本院卷三第244頁)前後已有不符，然參以被
    告丁○○於警詢中並未坦認自己犯行，且對於警詢詢問之問題
    亦有表示不清楚之狀況，尚無被告所陳稱是由市刑大警察說
    後，方才照這說的情形，況被告丁○○於本院準備程序時坦承
    犯行，並稱於警偵時害怕被報復而不敢承認犯行，如今已在
    監執行，不會害怕接觸等語(見本院卷一第426頁)，然被告
    丁○○於本院作證時，業已出監，即已回復前揭擔心遭到報復
    的狀態，亦見被告丁○○於審判中在庭作證所感受之壓力，可
    認被告丁○○警詢筆錄具有特別可信性之狀況，且為證明犯罪
    事實存否所必要，得為證據，是被告乙○○之辯護人劉政杰律
    師、被告己○○之辯護人曹合一律師、被告丙○○之辯護人張顥
    璞律師及被告庚○○之辯護人王漢律師爭執此部分證據能力，
    尚非有據。
 6、被告卯○○於108年9月2日警詢稱：本件桃園市○○區○○○街00號
    24樓是詐欺機房，也詳述各被告之分工情形(含勘察報告內
    容)，然於審理中證稱：從來都沒有去過上開地點從事詐欺
    行為當時因為害怕而為警詢中之陳述等語(見本院卷三第74
    頁)，前後已有不一，然參以被告卯○○於本院準備程序中稱
    並無遭檢警不法取供之狀況(見本院卷一第175頁)及被告卯○○時隔將近4月而於109年2月13日偵訊中亦為相類似坦承之陳
    述及被告卯○○於警詢時尚針對警察詢問之問題表示不清楚，
    顯見被告卯○○製作警詢筆錄當時，並無被告卯○○所稱因害怕
    而均照警方詢問回答之情，可認被告卯○○警詢筆錄具有特別
    可信性之狀況，且為證明犯罪事實存否所必要，得為證據，
    是被告乙○○之辯護人劉政杰律師、被告己○○之辯護人曹合一
    律師、被告丙○○之辯護人張顥璞律師及被告庚○○之辯護人王
    漢律師爭執此部分證據能力，尚非有據。至被告卯○○於109
    年2月13日以被告身分製作之筆錄與警詢筆錄理由相同，製
    作偵訊筆錄時受其他外力、人情干擾之程度較低，確認無誤
    後簽名，依其偵訊陳述當時之原因、過程、內容及功能等各
    項外在附隨環境或條件觀察，而具有特別可信性，且為證明
    犯罪事實存否所必要，類推刑事訴訟法第159條之2具有證據
    能力，是被告林健澤之辯護人張顥璞律師、被告己○○之辯護
    人曹合一律師及被告庚○○之辯護人王漢律師爭執此部分證據
    能力，尚非有據。
(四)按被告以外之人於審判外之陳述，雖不符刑事訴訟法第159
    條之1至第159條之4之規定，而經當事人於審判程序同意作
    為證據，法院審酌該言詞陳述或書面陳述作成時之情況，認
    為適當者，亦得為證據，刑事訴訟法第159條之5定有明文。
    查本件除上開之證據外，當事人對於下述本院採為認定犯罪
    事實依據之各項傳聞證據之證據能力，均表示同意有證據能
    力（見本院卷一第299頁至第301頁、第305頁、本院卷四第2
    56頁至第259頁），另本院審酌該等證據之取得過程並無瑕
    疵，與本案待證事實間復具有相當之關聯性，以之為本案證
    據並無不當，自得採為本件認定事實之基礎。另其餘本判決
    所採之非供述證據亦均經法定程序取得，無不得為證據之情
    形，自均有證據能力。
二、實體部分：訊據：
(一)被告乙○○固坦承有前往桃園市○○區○○○街00號24樓，看過被
    告丙○○、被告己○○及被告戊○○，惟矢口否認有何發起組織及
    詐欺取財之犯行，並辯稱：只去過那邊兩次，都在打麻將等
    語(見本院卷一第362頁)及辯護人辯護稱：被告乙○○僅前往
    該處打牌及聊天，且本件起訴均僅有共犯之自白或證詞，不
    得作為唯一之證據等語(見本院卷一第353頁至第356頁，本
    院卷四第273頁至第274頁)。
(二)被告己○○固坦承其綽號為吉哥，有跟被告壬○○及被告癸○○前
    往桃園市○○區○○○街00號24樓，於107年4月20日至5月9日都
    在桃園地區，有看到被告乙○○及被告寅○○，惟矢口否認有何
    詐欺取財及參與組織犯罪犯行，並辯稱是去那邊打牌，我當
    初是要籌備嘉義詐欺機房而預備這些資料，是「峰哥」用SK
    YPE傳給我的，我也不知道我電腦裡面有這個EXCEL表格等語
    (見本院卷一第315頁至第316頁)及辯護人辯護稱：被告並非
    詐欺機房管理幹部及附表所示詐欺是否既遂等語(見本院卷
    一第329頁至第331頁，本院卷四第272頁至第273頁、第303
    頁至第306頁)。
(三)被告丙○○固坦承有去過桃園市○○區○○○街00號24樓，有見到
    被告乙○○及被告己○○，惟矢口否認有何詐欺取財及參與組織
    犯罪犯行，並辯稱偶爾被告乙○○叫我買東西過去，我看到都
    是在打牌，及該月父親過世回家處理喪事等語(見本院卷一
    第315頁至第316頁)，其辯護人辯護稱：依照卷內客觀資料
    無法證明被告丙○○確實有於起訴時間為附表的行為(見本院
    卷一第316頁、第325頁至第327頁，本院卷四第274頁至第27
    5頁)。
(四)被告壬○○固坦承其綽號叫阿泰，有去過桃園市○○區○○○街00
    號24樓，有見到被告己○○、被告庚○○及被告乙○○，惟矢口否
    認有何參與組織犯罪及詐欺取財犯行，並辯稱：該地點是乙○○要做直播，所以現場很多鞋子跟包包，我不清楚為什麼我
    的暱稱「泰」會在表格上等語(見本院卷一第259頁)及辯護
    人辯護稱：本件只有少數一、二個被告指認到被告壬○○，且
    電腦中的檔案有記載到「泰」，但是該電腦並非被告所使用
    ，故不能單憑這個檔案就認被告壬○○有參與等語(見本院卷
    一第262頁、第271頁至第279頁，本院卷四第275頁至第276
    頁)。
(五)被告庚○○固坦承其綽號叫高飛，有於107年3月至6月間至桃
    園市○○區○○○街00號24樓，有見到被告己○○及被告乙○○，該
    處所是子○○租賃，有看到戊○○在使用電腦及有看到被告丁○○
    、被告辰○○及被告卯○○、綽號龍龍之人負責跑腿及龍龍是綽
    號澤哥之人的小弟，有看過兔兔即壬○○的妹妹及小程站在吉
    哥旁邊，現場也有個音譯「迪」的人等語，惟矢口否認有何
    詐欺取財及參與組織犯罪犯行，並辯稱：被告乙○○當時跟我
    說是要做網路直播的生意，也有進貨鞋包，其他人在賭博及
    聊天，我沒有擔任第二線機手等語(見本院卷一的259頁至第
    260頁)及辯護人辯護稱：被告並無參與本件詐欺集團等語(
    見本院卷一第437頁，本院卷四第276頁至第277頁、第307頁
    至第315頁)。
(六)被告丑○○固坦承其綽號為AK，有在107年5月14日前後五到六
    天有去桃園市○○區○○○街00號24樓找工作，惟矢口否認有何
    參與組織犯罪犯行，並辯稱：有看到被告庚○○，現場像是用
    直播的生意，後來因為那地方有東西失竊，其中綽號小J之
    人在我去現場時還要求我把我的手機留在那邊自清等語(見
    本院卷一第261頁)。
(七)被告癸○○固坦承其綽號是兔兔，有去過桃園市○○區○○○街00
    號24樓一兩次有見到被告己○○，惟矢口否認有何詐欺取財及
    參與組織犯罪犯行，並辯稱：我根本不知道現場在做甚麼等
    語(見本院卷一第261頁至第262頁)。　　　　
(八)被告辛○○固坦承其綽號是翔翔，於107年4、5月間跟被告寅○○前往桃園市○○區○○○街00號24樓跑腿買飲料，惟矢口否認有
    何詐欺取財及參與組織犯罪之犯行，並辯稱我沒有聽過綽號
    兔兔、小J、雄等人，我也不知道為何自己的綽號出現在帳
    冊上面等語(見本院卷一第174頁)。
(九)被告卯○○固坦承其綽號叫錢錢，有於107年4、5月間跟被告
    丁○○前往桃園市○○區○○○街00號24樓，惟矢口否認有何詐欺
    取財及參與組織犯罪犯行，並辯稱：我不知道為什麼我的綽
    號會出現在帳冊上等語(見本院卷一第175頁)。
(十)被告巳○○固坦承其綽號叫小程，在桃園市○○區○○○街00號24
    樓，有見到被告乙○○，對於戊○○及子○○有印象，惟矢口否認
    有何參與組織犯罪及詐欺取財之犯行，並辯稱：是被告乙○○
    找我去那邊打牌等語(見本院卷一第436頁)。
三、經查：
(一)內政部警政署刑事警察局現場數位證物勘察報告內之圖11之
    EXCEL檔案，確係顯示在107年4月20日至107年5月9日於桃園
    新桃園區新埔六街97號有詐騙集團成員綽號「兔兔」、「小
    J」、「泰」、「錢」、「雄」、「貴」、「狗」、「高飛
    」、「惟」、「迪」、「祥」、「呈」、「藍白拖」、「川
    普」、「亞馬遜」、「正義英雄」、「L.KING」之人對被害
    人實施詐騙，被害人因而匯款既遂之紀錄及詐騙手法係以歐
    美的大陸人為對象，第一線冒稱領事館人員、第二線冒稱假
    公安及第三線冒稱假檢察官手法詐騙一情：
 1、業據證人即同案被告甲○○於警詢中證稱：圖10上面的小J是
    我本人，高飛是庚○○，圖10上面顯示小J的部分4月20日9900
    (草)、4月30日6354(美)、5月7日1600(美)，是代表詐騙得
    手進帳，美應該是指美金，草是指人民幣，這些日期應該是
    107年在桃園機房詐騙的事情，桃園機房是桃園市○○區○○○街
    00號24樓，我是擔任第一線詐騙機手的工作，是用電信客服
    的名義詐騙美國的大陸人，詢問姓名及身分證，再隨便報一
    組電話說被害人違規使用，再按「##」轉接到二線假公安，
    這個資料是我們在桃園詐騙機房機房的記帳資料沒有錯等語
    (見警卷第85頁至第88頁)。
 2、業據證人即被告己○○於警詢及偵查中證稱：因為我原本要組
    織一個詐騙集團，詐騙居住美國大陸人的資料是「水房」(
    代號金錢豹)給我的，電腦內的帳戶記帳資料是詐欺集團成
    員之一將桃園的相關資料複製給我，代號「高飛」是庚○○、
    小J是甲○○，裡面所代表的(草)、(美)應該是人民幣及美金
    無誤，電腦檔案內的SPPMetaDATACache，是系統商「無敵」
    傳給我做參考，裡面帳密66500的連結，是系統商提供給我
    被害人群呼的資料，接通被害人後會轉第一線，電腦裡面的
    金融帳號都是系統商要求，如果要使用的匯款方式等語(見
    警卷第9頁至第14頁、偵卷第179頁至第181頁)
 3、業據證人即共同被告寅○○於警詢及偵查中證稱：我從107年3
    月中旬至107年7月初在桃園市○○區○○○街00號24樓工作，是
    負責採買日常生活用品，圖10中綽號小J是甲○○、高飛是庚○○、雄是子○○、貴是一名叫阿貴的男子，日期是代表107年詐
    騙得手的日期，高飛是第二線的機手頭，也會打電話騙在美
    國的華人，小J甲○○是第二線成員，雄哥子○○以鳳騰公司向
    屋主以網路直播名義承租；圖10錢是阿狗的女友、泰是壬○○
    、兔是癸○○等語(見警卷第31頁至第35頁、第40頁、偵卷第2
    83頁至第285頁)。
 4、業據證人即共同被告子○○於警詢中證稱：我負責承租桃園市
    ○○區○○○街00號24樓，我有擔任二線(佯稱大陸公安身分)，
    詐騙的人是以美國華人為主，以護照遭盜用可以現場或線上
    報告，而順勢獲得被害人的個資，再轉給假冒假察官之人實
    施詐騙，小J是二線機手、高飛是二線機手兼後期管理幹部
    、泰是壬○○是三線機手、阿狗是一線機手，第一線是冒稱領
    事館人員、第二線冒充大陸公安局及第三線冒充大陸檢察官
    ，圖10是小J是甲○○、雄是我、高飛是庚○○、貴是介紹我加
    入機房的人、狗就是阿狗、兔兔是己○○的太太，有詐騙成功
    、祥是寅○○朋友、迪是己○○朋友、泰是壬○○、「藍白拖」、
    「川普」、「亞馬遜」、「正義英雄」、「L.KING」是車行
    ，主要提供香港帳戶給我們的使用，電腦檔案的日期是代表
    詐騙得手的日期，都是107年詐騙得手等語(見警卷第51頁至
    第57頁)。
 5、業據證人即被告辛○○於警詢及偵查中證稱：我是在107年5月
    去桃園市○○區○○○街00號24樓工作，是詐騙歐美國家的華人
    ，一開始我、阿狗丁○○及阿狗女朋友錢錢及尖仔辰○○負責第
    一線機手，第一線是佯稱領事館人員，我詐騙成功，高飛、
    雄哥、阿狗、錢錢及小呈都有領到酬庸，一開始是電腦手惟
    惟發送詐騙語音訊息，被害人就照指示操作，由一線機手進
    行詐欺，然後報出入管制的假案情給被害人，被害人相信後
    就按##轉給二線機手，圖10的小J是甲○○、雄是子○○、高飛
    是庚○○、貴是二線機手、狗是丁○○、兔是己○○的太太、祥是
    我、泰是壬○○、上面的日期及金額就是詐騙得手日期，美是
    美金、加是加幣及草是人民幣等語(見警卷第99頁至第106頁
    、偵卷第301頁至第302頁)。
 6、業據證人即被告卯○○於警詢及偵查中證稱：我是丁○○介紹我
    加入，在桃園市○○區○○○街00號24樓工作，丁○○、我、尖仔
    是擔任第一線機手，巳○○轉作第二線機手，第二線機手還有
    小J、高飛、雄哥，詐騙對象是美國華人，第一線冒充領事
    館人員、第二線冒充大陸公安及第三線冒充大陸檢察官，圖
    10小J是甲○○、雄是子○○、高飛是庚○○、狗是丁○○、呈是巳○○、兔是己○○的太太、祥是辛○○，日期及數字是詐騙得手的
    日期，而圖10會傳到skype上會叫第一線機手作確認，再叫
    第二線機手確認，教戰守則有說被抓到要說做網拍等語(見
    警卷第119頁至第128頁、偵卷第301頁至第302頁)。
 7、業據證人及共同被告辰○○於警詢及偵查中證稱：我是丁○○介
    紹才加入，是詐騙居住在美國的華人，我跟翔翔是擔任第一
    線的機手，由電腦手發送語音，依照教戰手冊發假案情給被
    害人，但因為我不太會說話所以沒有成功過等語(見警卷第1
    32頁至第141頁、偵卷第271頁至第275頁)。
 8、圖11部分係自被告己○○遭扣案之電腦中擷取出，同時尚有其
    他之帳密網址及大陸監管公文書可佐(見勘察報告卷第3頁至
    第7頁)，且帳密網址中分機轉二線的「##」方式，與證人甲○○及證人辛○○所稱詐欺轉二線的方式係按「##」相符及大陸
    檢察官監管科之文書，亦與上開各證人證稱係詐騙在美國的
    華人及以假檢察官的方式相符及證人己○○所稱該批資料是從
    桃園詐欺集團所複製而來，可知圖11確與上開證人所參與詐
    欺集團有關文件。再由勘察報告圖10顯示檔案最後的修改日
    期為107年5月9日，與圖11帳冊內所顯示之最後日期5月9日
    一致，可知所記載應係107年間之紀錄，亦與上述各證人均
    一致指出現場勘察報告圖11之部分，確係在107年於桃園市○○區○○○街00號24樓為詐騙犯行的帳冊相符，另參以各證人所
    指稱或自承擔任第一線、第二線人員之綽號；證人辰○○所稱
    未詐騙成功，所以未出現在帳冊內；帳冊中所記載之其他綽
    號之被告，亦於上開時間均出現於桃園市○○區○○○街00號24
    樓，業如上述；證人子○○尚能說明「藍白拖」、「川普」、
    「亞馬遜」、「正義英雄」、「L.KING」是車行等情，亦與
    一般詐欺集團，除車手外尚有水房編制相符，由上開諸多獨
    特性之特徵綜合觀之，應可認定圖11部分，確係107年4月20
    日至107年5月9日於桃園市○○區○○○街00號24樓為詐騙既遂犯
    行的帳冊及詐騙手法係以歐美的大陸人為對象，第一線冒稱
    領事館人員、第二線冒稱假公安及第三線冒稱假檢察官之手
    法犯之。另自上開圖11觀之，該帳冊雖有不同日期及金額的
    記載，然並無被害人人數之相關紀錄，另卷內亦無相關之證
    據得以認定被害人人數，故依有疑利於被告原則，應認定遭
    詐騙之人為1人。
(二)被告辛○○部分：
 1、被告辛○○確有參與附表所示時間的詐欺犯行一情，業據被告
    辛○○於警詢及偵訊中坦承：我是透過寅○○介紹加入該詐欺機
    房工作，負責一線機手，詐騙歐美地區的華人，我起先是在
    桃園同安機房工作，需要交出私人手機，再由丁○○拿工作手
    機回來，還有丁○○、錢錢卯○○及辰○○，後來併到新埔六街97
    號24樓工作，我是佯稱領事館人員有詐欺得手，原本二線機
    手機房也曾在中埔六街的另一棟大樓印象是12樓等語(見警
    卷第99頁至第107頁，偵卷第219頁至第223頁)不諱，核與證
    人子○○於警詢中證稱：後來一線的阿狗、錢錢、阿翔及尖仔
    都併到新埔六街97號24樓工作等語(見警卷第53頁)，證人寅
    ○○於本院準備程序中證稱：我有介紹辛○○進去擔任第一線機
    手等語(見本院卷一第387頁)、證人丁○○於準備程序中證稱
    ：我、卯○○、辛○○都是一線機手等語(見本院卷一第424頁)
    、證人辰○○於警詢中證稱：是丁○○介紹我進去，一開始是在
    桃園市同安街工作，還有卯○○及辛○○，後來併到新埔六街97
    號24樓工作擔任第一線機手，需要交出私人手機扣留，由丁○○拿工作機回來等語(見警卷第133頁至第135頁)及證人卯○○
    於警詢及偵查中證稱：一開始是在涵碧園大樓，是丁○○介紹
    我進去該集團，要交出手機給他們扣留，由丁○○向己○○在新
    埔六街拿一線機手專用工作機6支回來，二線機手在中埔六
    街另一棟大樓12樓，後來一線併到新埔六街工作，辛○○是ㄧ
    線機手等語(見警卷第122頁至第126頁，偵卷第214頁至第21
    8頁)大致相符，此外復有內政部警政署刑事警察局現場數位
    證物勘察報告內之圖11之詐欺機房EXCEL檔案上有「祥」之
    紀錄及證人甲○○向綽號高飛、綽號AK等人於107年6月底談論
    ，公司內因為懷疑有內鬼，而要蒐集私人手機及密碼查看，
    當時已有跟雄哥講過及雄哥就是余鐵雄法官等語之通訊監察
    譯文(見勘察卷第107頁至第112頁)可佐，亦與被告辛○○所述
    須交出私人手機控管及有詐騙成功一情相符，可認被告辛○○
    於警詢及偵查中之任意性自白應可採信。
 2、至被告辛○○雖以前詞置辯，然與其前開坦承之說詞已有不符
    ，所辯已難盡信，況被告辛○○亦於本院準備程序中表明於警
    詢及偵訊中並未遭受不法取供之情狀(見本院卷一第174頁)
    ，及被告辛○○於警詢及偵查筆錄製作期間距離約5月，被告
    辛○○尚能為大致相同之陳述，若非親自經歷尚難維持如此久
    的記憶，另觀被告辛○○於本院審理中以證人身份之證詞，不
    但對於是否有前往桃園市○○區○○○街00號24樓，表示沒有去
    過，亦表明在警詢中之說詞均係照警察說的，但警察說什麼
    也忘了，且針對所有曾經在警詢中曾證稱的人員及情節均全
    盤否認表明不知道等語(見本院卷三第267頁至第285頁)，僅
    係空泛指述警方教導，卻未能具體指出教導而導致其陳述不
    實之狀況，是足認被告辛○○於警詢及偵查中所述較為可信。
 3、從而被告辛○○此部分犯行洵堪認定，並依法論科。
(三)被告卯○○部分：
 1、被告卯○○確有參與附表所示時間的詐欺犯行一情，業據被告
    卯○○於警詢中坦承：我是丁○○介紹加入，一到桃園同安街大
    樓，己○○就要求我們將私人手機關機及交出扣留，而由丁○○
    拿工作機回來用，我跟丁○○、尖仔及辛○○都是擔任一線機手
    ，是騙說被害人有出入管制文件，有詐騙得手等語(見警卷
    第122頁至第126頁)，核與被告辛○○於警詢及偵訊中證稱：
    我是透過寅○○介紹加入該詐欺機房工作，負責一線機手，詐
    騙歐美地區的華人，我起先是在桃園同安機房工作，需要交
    出私人手機，再由丁○○拿工作手機回來，還有丁○○、錢錢卯
    ○○及辰○○，後來併到新埔六街97號24樓工作，我是佯稱領事
    館人員有詐欺得手，原本二線機手機房也曾在中埔六街的另
    一棟大樓印象是12樓等語(見警卷第99頁至第107頁，偵卷第
    219頁至第223頁)，證人子○○於警詢中證稱：後來一線的阿
    狗、錢錢、阿翔及尖仔都併到新埔六街97號24樓工作等語(
    見警卷第53頁)，證人丁○○於準備程序中證稱：我、卯○○、
    辛○○都是一線機手等語(見本院卷一第424頁)，證人辰○○於
    警詢中證稱：是丁○○介紹我進去，一開始是在桃園市同安街
    工作，還有卯○○及辛○○，後來併到新埔六街97號24樓工作擔
    任第一線機手，需要交出私人手機扣留，由丁○○拿工作機回
    來等語(見警卷第133頁至第135頁)及被告庚○○於準備程序中
    證稱： 阿狗、錢錢及尖仔他們是一起來等語(見本院卷一第
    437頁)大致相符，此外復有內政部警政署刑事警察局現場數
    位證物勘察報告內之圖11之詐欺機房EXCEL檔案上有「錢」
    之紀錄及證人甲○○向綽號高飛、綽號AK等人於107年6月底談
    論，公司內因為懷疑有內鬼，而要蒐集私人手機及密碼查看
    ，當時已有跟雄哥講過及雄哥就是余鐵雄法官等語之通訊監
    察譯文(見勘察卷第107頁至第112頁)可佐，亦與被告卯○○所
    述須交出私人手機控管及有詐騙成功一情相符，可認被告卯
    ○○於警詢及偵查中之任意性自白應可採信。
 2、被告卯○○雖以前詞置辯，然已與其前開警詢及偵查中證詞不
    符，所辯已難盡信，況被告卯○○亦於本院準備程序中表明於
    警詢及偵訊中並未遭受不法取供之情狀(見本院卷一第174頁
    )，及被告陳卯○○於警詢及偵查筆錄製作期間距離約5月，被
    告卯○○尚能為大致相同之陳述，若非親自經歷尚難維持如此
    久的記憶，另自被告卯○○於本院審判中以證人身分證稱：本
    件是警員在警局先跟我聊一個多小時才進行筆錄，在地檢署
    第筆錄都是按照我原本的筆錄回答，筆錄中都是我沒有經歷
    過的事情，我怕沒有按照這樣說會被判更重等語(見本院卷
    三第51頁至第55頁)，但經檢察官訊問其警察告知其何內容
    時，被告卯○○竟稱已忘記等語(見本院卷三第56頁)，僅空泛
    指述遭警方指導，但如何指導及指導內容如何均無法敘明，
    況其前男友丁○○尚於本院準備程序時證稱被告卯○○之犯行，
    亦與被告卯○○於本院證稱內容均不相符，所辯尚難採信。
 3、從而，被告卯○○此部分犯行洵堪認定，並依法論科。　
(四)被告庚○○部分：
 1、被告庚○○確有參與附表所示時間的詐欺犯行一情，業據證人
    甲○○於警詢及本院訊問中證稱：高飛庚○○跟我一樣是一線，
    有在做詐騙這件事的就是乙○○、我、庚○○及寅○○，詐騙手法
    就是接電話一線就以報案的名義轉接到二線等語(見偵卷第4
    6頁至第47頁)、證人寅○○於警詢及偵查中證稱：甲○○是高飛
    庚○○的徒弟，高飛是二線的機手頭，也有打電話詐騙歐美華
    人等語(見警卷第32頁、偵卷第282頁)及於準備程序中證稱
    ：有聽到高飛庚○○說，女同志我現在是在幫你，你不乖乖配
    合就會強力執行等語(見本院卷一第386頁)、證人子○○於警
    詢中證稱：小J甲○○是二線機手，高飛庚○○是二線機手頭，
    我也是二線，假扮假公安有詐騙得手等語(見警卷第54頁至
    第55頁)、證人丁○○於本院準備程序中證稱：二線機手有高
    飛庚○○等語(見本院卷一第424頁)及證人卯○○於警詢中證稱
    ：我有印象詐騙成功的5月6日是轉給二線機手高飛庚○○去講
    電話等語(見警卷第125頁)甚詳，此外復有內政部警政署刑
    事警察局現場數位證物勘察報告內之圖11之詐欺機房EXCEL
    檔案上有「高飛」之紀錄及證人甲○○向綽號高飛、綽號AK等
    人於107年6月底談論，公司內因為懷疑有內鬼，而要蒐集私
    人手機及密碼查看，當時已有跟雄哥講過及雄哥就是余鐵雄
    法官等語之通訊監察譯文(見勘察卷第107頁至第112頁)可佐
    ，亦與上開證人證稱被告庚○○有參與本件詐欺一情相符。
 2、至被告庚○○及其辯護人雖以前詞置辯，然被告庚○○先於於偵
    查及本院審理中均稱僅係前往該處打牌、聊天，應與該場所
    之人士並無熟識且無紛爭，然自上開通訊監察譯文觀之被告
    庚○○尚向綽號AK之被告丑○○稱公司有內鬼，需要寄手機回公
    司，說我們差一點全部出事，怪罪丑○○不信任公司等語(見
    勘察卷第110頁至第112頁)，顯見被告庚○○對於所謂公司實
    際進行的內容知之甚詳，且若該處是尚未進行直播拍賣的處
    所，豈有內鬼出事之說法，被告庚○○所辯稱已難採信。
 3、從而，被告庚○○上開犯行洵堪認定，應依法論科。
(五)被告癸○○部分：　　　　　
 1、被告癸○○確有參與附表所示時間的詐欺犯行一情，業據證人
    子○○於警詢中證稱：兔兔是己○○的太太有到機房內幫忙接聽
    電話，我記得他有詐騙成功等語(見警卷第56頁)及證人卯○○
    於警詢中證稱：兔兔癸○○是己○○的老婆擔任第一線機手等語
    (見警卷第126頁)，核與被告癸○○陳稱有去過上開地點一至
    二次及綽號為「兔兔」相符，此外復有內政部警政署刑事警
    察局現場數位證物勘察報告內之圖11之詐欺機房EXCEL檔案
    上有2次「兔兔」之紀錄可佐，此與上開證人證稱被告癸○○
    擔任第一線機手情節相符，可見證人上開證詞應屬可信。
 2、至被告癸○○雖以前詞置辯，並提出4月18日至4月30日之打卡
    紀錄，然詐欺機房工作的時間橫跨凌晨時分一情，業據證人
    寅○○於警詢(見警卷第31頁)、證人子○○於警詢(見警卷第51
    頁)、證人辛○○於警詢(見警卷第99頁)證稱甚詳，另參以被
    告癸○○所上班的華泰名品城（按:桃園中壢）與新埔六街相
    距非遠，尚有可能下班後再至新埔六街，且證人即被告癸○○
    之兄壬○○於警詢中證稱：我帶我太太去該處7至8次，都是去
    找己○○，都會看到癸○○等語(見警卷第45頁至第48頁)，亦與
    被告癸○○陳稱僅去過一至二次不符，尚難認其所辯可採。
 3、從而被告癸○○此部分犯行，洵堪認定，應依法論科。
(六)被告巳○○部分：　　　　
 1、被告巳○○確有參與附表所示時間的詐欺犯行一情，業據證人
    子○○於警詢中稱：該EXCEL內之「呈」是指巳○○等語(見警卷
    第56頁)、證人丁○○於本院準備程序中稱：跟我做一樣一線
    詐欺的有辰○○、辛○○、卯○○及巳○○等語(見本院卷一第424頁
    )、證人卯○○於警詢及偵查中證稱：剛加入的時候一線機手
    有五個人，後來因為小程(巳○○)去當二線機手，所以就剩下
    四個人在同安街機房工作等語(見警卷第123頁，偵卷第215
    頁)，核與被告巳○○陳稱有去過上開地點及綽號為「小程」
    相符，此外復有內政部警政署刑事警察局現場數位證物勘察
    報告內之圖11之詐欺機房EXCEL檔案上有1次「呈」之紀錄可
    佐，此與上開證人證稱被告巳○○擔任第一線及第二線機手情
    節相符，可見證人上開證詞應屬可信。
 2、至被告巳○○雖以前詞置辯，然現場實際是從事詐欺機房一情
    ，業如上述，被告巳○○此部分所辯以難採信。
 3、從而，被告巳○○此部分犯行洵堪認定，應依法論科。
(七)被告壬○○部分：　　　　　
 1、被告壬○○確有參與附表所示時間的詐欺犯行一情，業據證
　　人子○○於警詢中證稱：第三線機手有丙○○、阿泰壬○○
　　及阿貴，高飛庚○○就是壬○○找來的等語(見警卷第53頁至第5
    6頁)，核與被告壬○○陳稱有去過上開地點及綽號為「阿泰」
    相符，此外復有內政部警政署刑事警察局現場數位證物勘察
    報告內之圖11之詐欺機房EXCEL檔案上有1次「泰」之紀錄可
    佐，可見證人子○○此部分所述可信。
 2、至被告壬○○雖以前詞置辯，然現場係從事詐欺機房，業如前
    述，另參以證人子○○係桃園市○○區○○○街00號24樓之承租者
    ，此有桃園市政府警察局刑事警察大隊現場訪談紀錄表暨出
    量使用資料(物館經理稱是子○○於107年4月以鳳騰公司名義
    承租，稱作為網路拍賣珠寶，由子○○及寅○○登記地下車位)(
    見勘察卷第371頁至第375頁)，自對於該地點的使用情形甚
    為知悉，證詞之可信程度高，被告壬○○所辯尚難採信。
 3、從而被告壬○○此部分犯行，洵堪認定，應依法論科。　
(八)被告丑○○部分：
 1、被告丑○○確有參與本件詐欺之犯罪組織一情，業據證人寅○○
    於警詢中證稱：有在桃園市○○區○○○街00號24樓看過綽號AK
    的男子等語(見警卷第41頁)、證人子○○於警詢中證稱：綽號
    AK丑○○是擔任二線的機手等語(見警卷第55頁)、證人辛○○於
    警詢中證稱：AK丑○○是擔任二線機手工作等語(見警卷第104
    頁)，此外復有內政部警政署刑事警察局現場數位證物勘察
    報告內之圖11之詐欺機房EXCEL檔案可證被告丑○○所前往地
    點係詐欺機房。另證人甲○○向綽號高飛、綽號AK等人於107
    年6月底談論，公司內因為懷疑有內鬼，而要蒐集私人手機
    及密碼查看等語之通訊監察譯文(見勘察卷第107頁至第112
    頁)可佐，核與被告丑○○警詢中陳稱確有經告知要將手機寄
    回去檢查等語(見警卷第61頁)相符，且自上開通訊譯文觀之
    ，若被告丑○○係單純前往該處，而未加入其中，為何通話人
    一再強調須繳回手機追查，亦證被告丑○○確有參與上開詐欺
    組織。
 2、至被告丑○○前以前詞置辯，然被告丑○○繳回手機之原因並非
    是賭博有偷錢，而是懷疑有內鬼而追查，已如上述，再證人
    甲○○亦於警詢中證稱與被告丑○○的通話內容，其實是綽號高
    飛之被告庚○○與其對話等語(見警卷第79頁至第81頁)，與被
    告丑○○稱係與被告甲○○之對話有所不符，被告丑○○此部分辯
    稱尚難採信。
 3、從而，被告丑○○此部分犯行洵堪認定，應依法論科。
(九)被告丙○○部分：　　　　
 1、被告丙○○確有參與附表所示時間的詐欺犯行一情，除據被告
    丙○○於警詢中(內容以檢察事務官勘驗之內容為準)自承：跟
    被告寅○○都在桃園市○○區○○○街00號24樓擔任採買工作，我
    不是當機手，我知道乙○○是在做詐欺的工作，詐欺方式是解
    除設定還有假冒公安，詐騙對象是大陸的人，乙○○有拿要發
    給寅○○採購的薪水給我發給寅○○，乙○○說龍龍寅○○背叛公司
    ，他覺得還有其他人背叛公司，全部的人來公司所以每個人
    都問，這陣子做甚麼，跟誰聯絡，阿寶當天也被打，我跟阿
    寶說應該很快就換我了等語(見偵卷第307頁至第332頁)，核
    與證人寅○○於警、偵及準備程序中證稱：我在該處是從事跑
    腿工作，5、6月分的薪水是丙○○拿給我，己○○跟丙○○是管理
    幹部，成員不能自由進出，只有我能自由進出，我後來被吉
    哥當作內鬼，寶哥也被打等語(見警卷第31頁至第33頁，偵
    卷第281頁至第282頁，本院卷一第386頁)、證人子○○於警詢
    中證稱：丙○○是三線機手及一開始的管理幹部，是丙○○發給
    我薪水，我是領月薪及二線抽8%的獎金(見警卷第51頁、第5
    4頁)、證人辛○○於警詢中證稱：丙○○是集團的管理幹部兼三
    線機手等語(見警卷第104頁)、證人辛○○於警詢中證稱：我
    薪水是丙○○拿現金給我是我有一次107年5月中旬詐騙1個被
    害人，當第一線7%的酬庸等語(見警卷第100頁)、證人丁○○
    於本院準備程序中證稱：丙○○是二線的機手，後來吉哥跟寶
    哥這邊的人吵架，丙○○是吉哥這邊的人等語(見本院卷一第4
    24頁至第425頁)、證人卯○○於警詢中證稱：丙○○是管理幹部
    之一，會由丙○○或己○○將詐騙得手的帳單傳到SKYPE上等語(
    見警卷第126頁至第128頁)，就被告丙○○確有參與集團擔任
    採買、發薪水及知悉該處係從事詐欺場所等相符，足認被告
    丙○○於警詢之任意性自白與事實相符，另自證人子○○有證稱
    被告丙○○有發放薪水給其一情，足認被告丙○○亦與本件詐欺
    犯行，有犯意聯絡及行為分擔，應可認定。
 2、至被告丙○○雖以前詞置辯，然已與其於警詢中所述不符，所
    辯已難採信，況本件上開內政部警政署刑事警察局現場數位
    證物勘察報告內之圖11之EXCEL檔案證明桃園市○○區○○○街00
    號確係詐欺機房之紀錄及參以證人甲○○向綽號高飛、綽號AK
    等人於107年6月底談論，公司內因為懷疑有內鬼，而要蒐集
    私人手機及密碼查看等語之通訊監察譯文(見勘察卷第107頁
    至第112頁)，亦與被告丙○○於警詢中所稱查公司內鬼之事較
    為相符，故被告丙○○此部分所辯，尚難採信。
 3、從而，被告丙○○此部分犯行，洵堪認定，應依法論科。
(十)被告己○○部分：
 1、被告己○○確有參與附表所示時間的詐欺犯行一情，業據證人
    寅○○於警偵及本院準備程序中證稱：我在桃園市○○區○○○街0
    0號24樓做跑腿的工作，其中3、4月份的薪水是寶哥己○○拿
    現金給我，己○○跟丙○○是管理幹部，成員不能自由進出，只
    有我能自由進出，我後來被吉哥當作內鬼，寶哥也被打等語
    (見警卷第31頁至第33頁，偵卷第281頁至第282頁，本院卷
    一第386頁)、證人子○○於警詢中證稱：寶哥己○○負責機房二
    、三線機手及管理機房的幹部等語(見警卷第55頁)、證人辛○○於警詢中證稱：寶哥己○○跟澤哥丙○○都是集團的幹部，負
    責一、二、三線的機手機管理幹部、被告丁○○於本院準備程
    序中證稱：寶哥是告訴我工作內容跟薪資的人，寶哥是說當
    機手，工作內容是跟對方說信息外洩，要對方去報案就轉到
    二線，後來要結束前己○○跟乙○○發生爭執，我是寶哥這邊的
    人等語(見本院卷一第424頁至第425頁)、證人卯○○於警詢中
    證稱：己○○是管理幹部部分管理桃園機房的成員，負責一至
    三線，會由丙○○或己○○將詐騙得手的帳單傳到SKYPE上等語(
    見警卷第126頁至第128頁)甚詳，況被告己○○確有於該處因
    遭懷疑為內鬼毆打一情，亦據被告己○○於警詢及本院審理中
    自承(見警卷第19頁、本院卷三第37頁)，與證人寅○○所述相
    符。另本件尚有上開內政部警政署刑事警察局現場數位證物
    勘察報告內之圖11之EXCEL檔案證明桃園市○○區○○○街00號確
    係詐欺機房之紀錄及參以證人甲○○向綽號高飛、綽號AK等人
    於107年6月底談論，公司內因為懷疑有內鬼，而要蒐集私人
    手機及密碼查看等語之通訊監察譯文(見勘察卷第107頁至第
    112頁)，亦與證人寅○○上開於警詢中所稱查公司內鬼之事相
    符，足認上開證人證述可信。另自證人丁○○有證稱被告己○○
    告知其工作內容一情，足認被告己○○亦與本件詐欺犯行，有
    犯意聯絡及行為分擔，應可認定。
 2、至被告己○○雖以前詞置辯，然與被告己○○於警詢中亦自承桃
    園市○○區○○○街00號4樓，是乙○○的詐欺機房，前後所述已有
    不一，所辯已難盡信，況本件上開內政部警政署刑事警察局
    現場數位證物勘察報告內之圖11之EXCEL檔案證明桃園市○○
    區○○○街00號確係詐欺機房之紀錄及參以證人甲○○向綽號高
    飛、綽號AK等人於107年6月底談論，公司內因為懷疑有內鬼
    ，而要蒐集私人手機及密碼查看等語之通訊監察譯文(見勘
    察卷第107頁至第112頁)與證人寅○○所述相符，被告己○○所
    辯尚難採信。
 3、從而，被告己○○部分犯行，洵堪認定，應依法論科。　　
(十一)被告乙○○部分：　　　
 1、被告乙○○確有參與附表所示時間的詐欺犯行及為發起本件犯
    罪組織一情，業據證人甲○○於警偵及本院中證稱：桃園市○○
    區○○○街00號24樓的詐欺機房老闆是乙○○，生活用品是找一
    名綽號「偉偉」之人，薪水是乙○○算的，我們都叫乙○○「吉
    哥」，乙○○有在我工作期間過來看一下等語(見警卷第85頁
    至第86頁，偵卷第46頁)、證人己○○於警詢及偵查中證稱：
    乙○○有帶我去位於桃園中悅大樓(桃園市○○區○○○街00號24樓
    )，觀摩詐欺機房的運作方式，我在筆電內扣得的資料是乙○○集團成員之一，一名綽號「阿豐」的男子將桃園詐欺機房
    的資料複製給我，乙○○是機房老闆，我們都叫他「吉哥」等
    語(見警卷第12頁至第14頁，偵卷第39頁)、證人寅○○於警偵
    及本院準備程序中證稱：吉哥乙○○是金主，集團內都要看他
    吃穿，吉哥偶爾才會進桃園機房，一開始是澤哥發給我薪水
    ，後來是吉哥發薪水，而在107年6月我在該機房被打，因為
    吉哥說我報警要抓他們，又說我偷錢，就打我，當初己○○也
    有被打等語(見警卷第30頁至第33頁，偵卷第282頁，本院卷
    一第386頁)、證人子○○於警詢中證稱：是吉哥拿錢給我租賃
    該處，現場也是吉哥請人隔間，後來因為吉哥在寅○○的手機
    看到跟外人的對話，而懷疑有內鬼，吉哥就說不要做等語(
    見警卷第51頁至第55頁)等語，核與證人丙○○於偵查中證稱
    ：該處是乙○○要架設直播平台，會叫我買宵夜過去，付我薪
    水等語(見偵卷第196頁)、證人戊○○於偵查中證稱：該處都
    是乙○○約我過去，後來有要檢查手機有無人偷錢，我也有被
    檢查等語(見偵卷第174頁)、證人壬○○於偵查中證稱：我去
    該處找我朋友庚○○及己○○，現場還有吉哥，吉哥說原本要做
    網拍公司，吉哥會叫己○○去買公司沙發等語(見偵卷第99頁
    、第101頁)證人庚○○於偵查中證稱：上開地址是雄哥及吉哥
    要開直播賣東西的公司，我去那邊等吉哥安排事情給我做，
    後來現場因為曾經錢不見而雄哥及吉哥鬧的不愉快，還說要
    看我們的手機等語(見偵卷第106頁、第172頁)，就桃園市○○
    區○○○街00號24樓是乙○○出資承租，現場人士大多因乙○○而
    來，及就現場疑似出事，亦是乙○○主導要檢查手機等情，另
    本件尚有上開內政部警政署刑事警察局現場數位證物勘察報
    告內之圖11之EXCEL檔案證明桃園市○○區○○○街00號確係詐欺
    機房之紀錄及證人甲○○向綽號高飛、綽號AK等人於107年6月
    底談論，公司內因為懷疑有內鬼，而要蒐集私人手機及密碼
    查看，也有將手機交給吉哥等語之通訊監察譯文(見勘察卷
    第107頁至第112頁)可佐。
 2、至被告乙○○雖以前詞置辯，然參以本件上開多數被告均否認
    犯行，惟尚於偵查或本院準備程序中稱該處係被告乙○○的地
    方等情，業如上述，佐以被告戊○○、被告庚○○等人與被告乙○○並無特別恩怨，甚至尚有親誼，應無誣陷被告乙○○之動機
    ，是被告乙○○所辯已難採信。
 3、從而，被告乙○○此部分犯行，洵堪認定，應依法論科。
(十二)證人寅○○、卯○○、子○○、丁○○及辛○○於本院審理中之證述
    及對於其餘被告有利部分，不予採納之原因：
 1、證人寅○○於審判中證稱：桃園市○○區○○○街00號24樓是做賭
    場，因為我那時候在桃園時被打的蠻慘的，所以當警員詢問
    我是不是按照這樣的說法，我就亂說話，為了報復乙○○及丙○○，因為他們打我，其他打我的人不認識，我就是想告乙○○
    (吉哥)，我找了辛○○及丁○○要一起報復乙○○，丁○○也有被打
    ，我想說搞的嚴重一點，我所編的就是高飛庚○○、寶哥己○○
    、錢錢及阿狗那些人有在打電話假裝詐騙公安，很像在談錢
    的事情，之後警察說什麼我都回答有，沒有自己補充等語(
    見本院卷三第28頁至第33頁、第35頁至第42頁)，然依被告
    寅○○於審判中之說詞，其要報復的對象僅為乙○○及丙○○，被
    告寅○○竟於警詢、偵訊及甚或本院準備程序中，將未毆打被
    告寅○○之己○○、子○○等人及被告寅○○謀議一起陷害乙○○及丙○○之被告丁○○及辛○○等人一同誣陷下水，被告寅○○甚於警偵
    及本院準備程序中均自承犯罪等情，均與其審判中證述大相
    逕庭，況被告寅○○亦於本院審判中證稱：子○○是余鐵雄法官
    是我自己說的，後來機房中的人數也都是我自己說的等語(
    見本院卷三第44頁至第45頁)，亦與證人寅○○於審判中所述
    不符，足認證人寅○○於本院之證稱及有利於其餘被告說詞為
    虛偽，不值採信。
 2、證人卯○○於本院審理中證稱：警局做筆錄之前警察已經跟我
    談論快1個小時，我在地檢署的筆錄也是照警局的筆錄內容
    ，我是跟前男友丁○○一起去桃園市○○區○○○街00號24樓，但
    是我沒有進去，是在樓下等丁○○，警詢筆錄的內容是我從來
    沒有經驗過的，我是擔心被判更重所以才照警察筆錄的走，
    我沒有看過寅○○，不知道他在做採購，我不知道為何那些人
    要講到我，我跟他們都沒有深仇大恨，我不知道澤哥丙○○是
    誰，丁○○也沒有跟我談論到要報復誰，丁○○沒有跟我說他被
    別人打過及我沒有注意他身上有無傷等語(見本院卷三第53
    頁至第64頁)，然證人卯○○製作警詢及偵查筆錄已相距5月，
    若非親自經歷尚難維持記憶，業如上述，再證人卯○○亦自承
    與本件被告等並無恩怨，竟於警偵中將本件被告等，甚或其
    前男友丁○○誣陷，實難想像及能指認出於桃園市○○區○○○街0
    0號24樓之人員，此有被告卯○○指認犯罪嫌疑人紀錄表(指認
    甲○○、庚○○、壬○○、寅○○、己○○、丙○○、乙○○等)(見警卷第
    210頁至第213頁)，另證人卯○○於偵查中及本院中均有具結
    ，面對偽證罪最重七年的有期徒刑，相較於加重詐欺最高刑
    度亦為七年，最高刑度相等，顯見證人卯○○並未受到將遭判
    重刑的影響。況證人卯○○尚於警詢中出現其他被告於警詢筆
    錄中所無之「我印象中詐騙得逞的4/25、4/30二次都是轉給
    二線機手雄哥(子○○)去講電話；另於5/6是轉給二線機手高
    飛(庚○○)去講電話」等語(見警卷第125頁)，亦與證人卯○○
    證稱照警方教導敘述說詞不符，足認證人卯○○於本院之證稱
    及利於其餘被告之說詞為虛偽，不值採信。
 3、證人子○○於本院審理中證稱：有在桃園市○○區○○○街00號24
    樓看到丙○○，沒有看過丙○○在跟其他人講詐騙的事情，該處
    是阿貴叫我去租的，丙○○及乙○○沒有發給我薪水，我跟AK丑
    ○○不認識，甲○○我也不曉得他是二線機手，我在警詢筆錄有
    些是在講以前做詐欺的事情，藍白拖、川普等是否為車行我
    不曉得等語(見本院卷三第87頁至第93頁、第99頁至第103頁
    )，然此部分已與證人子○○於偵查中所述「我是在講被告等
    人四五年前所從事的工作」等語(見偵卷第139頁)不符，況
    證人子○○之警詢筆錄，業據檢察事務官勘驗在卷，均與警詢
    筆錄記載相符，而其中證人子○○係主動供出綽號「阿貴」、
    「阿寶」、「吉哥」、「高飛」、「阿泰」、是詐騙歐美的
    華人及租金是吉哥出的，還質疑警方說「阿泰」是三線怎麼
    可能沒找到及主動說出藍白拖、川普等是車行等語(見偵卷
    第347頁至第377頁)，顯見證人子○○於製作警詢筆錄時並無
    遭受壓力，亦無遭警察誘導等情，足認證人子○○於本院之證
    稱及利於其餘被告之說詞為虛偽，不值採信。　　　
 4、證人丁○○於本院審理中證稱：我在桃園市○○區○○○街00號24
    樓沒有看到人家做一線、二線打電話的狀況並稱在準備程序
    中因為錢錢有帶媽媽去監獄看我，說到有很多人指證我，我
    怕不承認會判的更重，我跟寅○○被誤會偷錢，包哥是我大哥
    也在旁邊看我被修理，所以我懷恨在心，所以要報復乙○○及
    己○○，我本來在警詢及偵查沒有坦承是準備程序中法官跟我
    說這樣加一加大概要十幾年，我覺得不合理才把實情說出來
    等語(見本院卷三第243頁至第247頁)，然參以證人丁○○於警
    詢及偵查中，僅係否認其與女友錢錢卯○○有參與本件詐欺犯
    行，其餘情節均與本院準備程序中陳稱相同，另參以證人丁○○係要報復乙○○及己○○，怎會於準備程序中對同為苦主的寅
    ○○落井下石及對其母照顧有加的錢女友卯○○亦誣陷入罪，顯
    與常情不符，況本院於證人丁○○坦承上開情事後，再向其確
    認坦承之真意，且係跟其說明參與十次可能是十年二十幾個
    月，但通常可能是二年一、二月，並無證人所述不合理的情
    形，此有本院勘驗筆錄可佐(見本院卷四第281頁至第303頁)
    ，足認證人丁○○於本院之證稱及利於其餘被告之說詞為虛偽
    ，不值採信。　　　
 5、證人辛○○於本院審理中證稱：並沒有去過桃園市○○區○○○街0
    0號24樓，有認識寅○○及丁○○，跟他們沒有恩怨，警詢筆錄
    我是照著警察說的，但怎麼說的我忘了，警察及檢察官說什
    麼我就附和等語(見本院卷三第268頁至第275頁)，然證人辛○○對於警察如何提點均無法說明，且亦於審判中未如證人寅
    ○○所述串通好要報復陷害丙○○或乙○○一情及於警詢中尚且證
    稱其他被告警詢筆錄中所無之「一次是澤哥約到桃園機房對
    面統一超商拿10萬元給我，做為我在桃園市同安街涵碧園大
    樓當一線機手詐騙成功一個被害人美金10萬元之酬庸」等語
    (見警卷第100頁)，足認證人辛○○於本院之證稱及利於其餘
    被告之說詞為虛偽，不值採信。
(十三)至各辯護人辯護稱：本案僅有共同正犯之證詞，不得做為
　　認定犯罪的唯一證據等語，共犯之供述固不得作為認定犯罪
    之唯一證據，而須以補強證據證明其確與事實相符，然所謂
    之補強證據，並非以證明犯罪構成要件之全部事實為必要，
    倘其得以佐證供述之犯罪非屬虛構，能予保障所自白事實之
    真實性，即已充分。又得據以佐證者，雖非直接可以推斷該
    被告所實行之犯罪，但以此項證據與陳述者之指述為綜合判
    斷，若足以認定犯罪事實者，仍不得謂其非屬補強證據。是
    所謂補強證據，不問其為直接證據、間接證據，或係間接事
    實之本身即情況證據，均得為補強證據之資料。而本件尚有
    上開內政部警政署刑事警察局現場數位證物勘察報告內之圖
    11之EXCEL檔案證明桃園市○○區○○○街00號確係詐欺機房之紀
    錄及證人甲○○向綽號高飛、綽號AK等人於107年6月底談論，
    公司內因為懷疑有內鬼，而要蒐集私人手機及密碼查看，也
    有將手機交給吉哥等語之通訊監察譯文等補強證據在卷，尚
    非僅以共同正犯之證詞作為唯一之證據，併此敘明。
四、論罪：
(一)核被告乙○○所為，係犯刑法第339條之4第1項第2款、第3款
    三人以上以網際網路對公眾散布詐欺取財罪、組織犯罪條例
    第3條第1項前段之發起犯罪組織罪；被告己○○、丙○○、壬○○
    、庚○○、癸○○、辛○○、卯○○及巳○○所為，均係犯刑法第339
    條之4第1項第2款、第3款三人以上以網際網路對公眾散布詐
    欺取財罪、組織犯罪條例第3條第1項後段之參與犯罪組織罪
    ；被告丑○○所為，係犯組織犯罪條例第3條第1項後段之參與
    犯罪組織罪。附表所列被告於附表所示時間接續詐騙被害人
    ，被害人單一，時空具有密接性，為接續犯一罪。公訴意旨
    認附表所示18次，應構成數罪，然本件僅有一名被害人，業
    如上述，故應僅成立接續犯一罪，公訴意旨此部分容有誤認
    。另被告乙○○等（除丑○○、寅○○及辰○○外）電信詐欺組織成
    員，就上開加重詐欺犯行，有犯意聯絡及行為分擔，均為共
    同正犯。被告乙○○、己○○、丙○○、壬○○、庚○○、癸○○、辛○○
    、卯○○及巳○○各係以一行為觸犯數罪名，從一重被告乙○○論
    以組織犯罪條例第3條第1項前段之發起犯罪組織罪；被告己○○、丙○○、壬○○、庚○○、癸○○、辛○○、卯○○及巳○○各論以刑
    法第339條之4第1項第2款、第3款三人以上以網際網路對公
    眾散布詐欺取財罪。
(二)被告己○○前因違反毒品危害防制條例，經定應執行刑有期徒
    刑8月，於102年7月29日易科罰金執行完畢一情，此有臺灣
    高等法院被告前案紀錄表在卷可佐(見本院卷一第29頁)、被
    告壬○○前因偽造文書案件，經定應執行有期徒刑有期徒刑5
    月，於105年5月31日易科罰金執行完畢一情，此有臺灣高等
    法院被告前案紀錄表在卷可佐(見本院卷一第47頁)、被告庚○○前因強盜等案件，經定應執行刑有期徒刑8年11月15日，
    於104年4月25日縮短刑期出監一情，此有臺灣高等法院被告
    前案紀錄表在卷可佐(見本院卷一第55頁)、被告丑○○前因詐
    欺案件，經判決有期徒刑4月，於104年9月30日易科罰金執
    行完畢一情，此有臺灣高等法院被告前案紀錄表在卷可佐(
    見本院卷一第71頁)。被告等於5年內故意再犯本件有期徒刑
    以上之罪，為累犯。而有關累犯加重本刑部分，不生違反憲
    法一行為不二罰原則之問題。惟其不分情節，基於累犯者有
    其特別惡性及對刑罰反應力薄弱等立法理由，一律加重最低
    本刑，於不符合刑法第59條所定要件之情形下，致生行為人
    所受之刑罰超過其所應負擔罪責之個案，其人身自由因此遭
    受過苛之侵害部分，對人民受憲法第8條保障之人身自由所
    為限制，不符憲法罪刑相當原則，牴觸憲法第23條比例原則
    。於修正前，為避免發生上述罪刑不相當之情形，法院就該
    個案應依本解釋意旨，裁量是否加重最低本刑（司法院釋字
    第775號解釋意旨參照）。該解釋係指個案應量處最低法定
    刑、又無法適用刑法第59條減輕規定之情形，法院應依此解
    釋意旨裁量不予加重最低本刑。本件依被告累犯及犯罪情節
    ，均無上開情事，自難指就累犯加重其最低本刑有不符上開
    解釋意旨之違誤（最高法院109年度台上字第3018號判決意
    旨參照）。審酌被告等前案甫執行完畢又再犯本案，顯見被
    告對於刑罰反應力薄弱，且依本案犯罪情節，被告不適宜量
    處最低法定刑，亦無何情輕法重而有刑法第59條減輕其刑規
    定之適用情形(詳後述)，本件加重其刑不生被告所受刑罰超
    過其所應負擔之情事，是本件就被告等所犯之罪應依刑法第
    47條第1項累犯規定均加重其刑。
(三)又組織犯罪防制條例第8 條第1 、2 項雖規定「犯第3 條之
    罪…偵查及審判中均自白者，減輕其刑；犯第4 條…偵查及審
    判中均自白者，減輕其刑」。然本件被告等，如曾有自白僅
    有於偵查或審判中其一，故均不符上開規定，且被告己○○、
    丙○○、壬○○、庚○○、癸○○、辛○○、卯○○及巳○○，既已依想像
    競合從一重論以三人以上共同詐欺取財罪，自不得再適用上
    開減刑規定，併此敘明。
五、爰依被告等陳述、臺灣高等法院被告前案紀錄表及個人戶籍
    資料查詢結果審酌(見本院卷一第21頁至第118頁，本院卷四
    第264頁至第265頁)：被告乙○○專科肄業，已婚，有二名未
    成年子女，目前做業務，我和太太、子女同住，小康，前有
    竊盜前科；被告己○○高職肄業，離婚，有一未成年子女，之
    前是禮儀師，之前和母親、小孩同住，經濟普通，前有槍砲
    前科；被告丙○○高職肄業，已婚，有一未成年子女，之前是
    飼養員，之前和母親、太太及女兒同住，經濟普通；被告壬○○高職肄業，已婚，有二未成年子女，現在做眼鏡銷售，目
    前和太太及其中一個小孩同住，經濟普通，前有詐欺前科；
    被告庚○○國中畢業，離婚，無子女，現在做雜工，和母親同
    住，經濟普通，前有竊盜前科；被告丑○○專科肄業，未婚，
    有一未成年子女，現在投資刺青店，和母親、未婚妻及小孩
    同住，經濟普通，前有詐欺前科；被告癸○○專科肄業，離婚
    ，有一未成年子女，現在做櫃姐，和母親同住，經濟普通，
    前無前科；被告辛○○專科畢業，未婚，無子女，現在做物流
    員，和父母親同住，經濟普通，前無前科；被告卯○○高職畢
    業，未婚，無子女，現在做電子微商賣保健食品，和父母親
    同住，經濟普通，前無前科；被告巳○○高職肄業，未婚，無
    子女，現在做臨時工，和母親、妹妹同住，經濟普通，前無
    前科等智識程度、生活狀況及素行及被告等四肢健全，正值
    青壯年，不思正途賺取所需，貪圖不願付出勞力卻能輕鬆賺
    錢的方式，發起及加入本案詐欺集團詐騙歐美的大陸人士，
    不僅缺乏法治觀念，更漠視他人財產權，所為均屬不該，並
    兼衡各被告於組織之角色及詐騙之金額，被告辛○○、卯○○前
    於警偵中坦承犯行雖值鼓勵，然於嗣後本院審理中否認並翻
    供，尚難見其等有悔改之心等一切情狀，各量處如主文所示
    之刑。
六、強制工作：
(一)按發起、主持、操縱或指揮犯罪組織者，處三年以上十年以
    下有期徒刑，得併科新臺幣一億元以下罰金；犯第一項之罪
    者，應於刑之執行前，令入勞動場所，強制工作，其期間為
    三年。組織犯罪條例第3條第1項前段、第3項定有明文。查
    被告乙○○發起本件詐欺犯罪組織，為犯罪之核心首腦，犯
    行甚為嚴重，爰依該條規定令其於刑之執行前，令入勞動場
    所，強制工作，其期間為三年。
(二)按行為人以一行為觸犯組織犯罪防制條例第3條第1項後段之
    參與犯罪組織罪，及刑法第339條之4第1項第2款之加重詐欺
    取財罪，依刑法第55條前段規定從一重之加重詐欺取財罪處
    斷而為科刑時，於有預防矯治其社會危險性之必要，且符合
    比例原則之範圍內，由法院依組織犯罪防制條例第3條第3項
    規定，一併宣告刑前強制工作。固認想像競合犯各罪所規定
    之刑罰、沒收及保安處分等相關法律效果，均應一併適用。
    刑法第55條前段規定「從一重處斷」僅限於「主刑」，輕罪
    罪名所規定之沒收及保安處分，因非屬「主刑」，與刑法第
    55條從一重處斷之規定無關，自得一併宣告。而參與犯罪組
    織罪和加重詐欺取財罪之構成要件與刑罰，均分別在組織犯
    罪防制條例及刑法中定有明文。行為人以一行為觸犯組織犯
    罪防制條例第3條第1項後段之參與犯罪組織罪及刑法第339
    條之4第1項第2款之加重詐欺取財罪，於從一重之加重詐欺
    取財罪處斷而為科刑時，因所犯輕罪(參與犯罪組織罪)之刑
    罰以外之法律效果，即組織犯罪防制條例第3條第3項強制工
    作之規定，並未被重罪所吸收，仍應一併適用(最高法院108
    年度台上大字第2306號裁定意旨可參)。然上開最高法院裁
    定亦認應視被告行為之嚴重性、表現之危險性、對於未來行
    為之期待性，以及所採措施與預防矯治目的所需程度，於有
    預防矯治其社會危險性之必要，且符合比例原則之範圍內，
    由法院依該條例第3條第3項規定宣告刑前強制工作，賦與法
    院就是否宣告強制工作一定之裁量權。
(三)本院依上開實務見解意旨，審酌被告己○○及被告丙○○係擔任
    管理幹部，具有該詐欺機房之一定決策能力，惡性相較下層
    之其餘被告壬○○、庚○○、癸○○、辛○○、卯○○及巳○○為重，故
    被告己○○及被告丙○○令其於刑之執行前，令入勞動場所，強
    制工作，其期間為三年。其餘被告壬○○、庚○○、癸○○、辛○○
    、卯○○及巳○○，因參與程度較輕，且係因欠缺正確法治觀念
    而涉下本案，若要改正其詐欺犯行之有效方法，應在於提供
    適當之更生教育及保護、就業機會及社會扶助等，並非僅有
    執行強制工作之保安處分一途，是依憲法比例原則之要求，
    本院認前開宣告之刑，已屬罰當其罪，且足達矯治之目的，
    而收儆懲之效，尚難認有另宣告刑前強制工作，始能預防矯
    治其社會危險性，爰不另為刑前強制工作之諭知，併此敘明
    。　
七、沒收：本件尚無證據認定被告己○○、丙○○、壬○○、庚○○、癸○○、辛○○、卯○○及巳○○因本案有獲得報酬，故本件如附表詐
    騙所得應均屬被告乙○○所取得。因未據扣案，爰依刑法第38
    條之1第1項、第3項規定宣告沒收，於全部或一部不能沒收
    或不宜執行沒收時，追徵其價額。
貳、不另為無罪諭知部分：公訴意旨另認被告丑○○上開犯行，亦
    涉犯刑法第339條之4第1項第2款、第3款三人以上共同以電
    子通訊對公眾犯詐欺取財罪等語，然查被告丑○○涉犯參與組
    織犯罪犯行，已如上述，且參以有敘及被告丑○○於詐欺集團
    的角色為二線機手，然自內政部警政署刑事警察局現場數位
    證物勘察報告內之圖11之詐欺機房EXCEL檔案觀之，其中並
    無被告丑○○之綽號。另證人甲○○之通訊監察譯文亦無法證明
    被告丑○○就附表所示之詐欺犯行有所參與，尚難認定被告涉
    及犯嫌，而仍存有合理懷疑，自不得以上開罪名相繩，惟此
    部分原應為無罪之判決，惟均各與前開有罪部分有想像競合
    之裁判上一罪關係，爰均不另為無罪判決之諭知。　　　　
據上論斷，應依刑事訴訟法第299條第1項前段，組織犯罪條例第
3 條第1 項、第3 項，刑法第11條、第28條、第339條之4第1項
第2款、第3款、第55條、第47條第1項、第38條之1第1項、第3項
，刑法施行法第1條之1第1項，判決如主文。
本案經檢察官張建強提起公訴，檢察官楊麒嘉到庭執行職務。
中　　華　　民　　國　　110 　年　　6 　　月　　18　　日
                  刑事第八庭  審判長法　官 謝其達
                                    法　官 盧伯璋
                                    法　官 鄭諺霓 　　　
以上正本證明與原本無異。
如不服本判決應於收受判決後20日內向本院提出上訴書狀，並應
敘述具體理由；其未敘述上訴理由者，應於上訴期間屆滿後20日
內向本院補提理由書（均須按他造當事人之人數附繕本）「切勿
逕送上級法院」。告訴人或被害人如對於本判決不服者，應具備
理由請求檢察官上訴，其上訴期間之計算係以檢察官收受判決正
本之日期為準。
中　　華　　民　　國　　110 　年　　6 　　月　　18　　日
                                    書記官 林美足
附錄所犯法條：
組織犯罪防制條例第3條
發起、主持、操縱或指揮犯罪組織者，處 3 年以上 10 年以下
有期徒刑，得併科新臺幣 1 億元以下罰金；參與者，處 6 月以
上 5 年以下有期徒刑，得併科新臺幣 1 千萬元以下罰金。但參
與情節輕微者，得減輕或免除其刑。
具公務員或經選舉產生之公職人員之身分，犯前項之罪者，加重
其刑至二分之一。
犯第 1 項之罪者，應於刑之執行前，令入勞動場所，強制工作
，其期間為 3 年。
前項之強制工作，準用刑法第 90 條第 2 項但書、第 3 項及第
98 條第 2 項、第 3 項規定。
以言語、舉動、文字或其他方法，明示或暗示其為犯罪組織之成
員，或與犯罪組織或其成員有關聯，而要求他人為下列行為之一
者，處 3 年以下有期徒刑，得併科新臺幣 3 百萬元以下罰金：
一、出售財產、商業組織之出資或股份或放棄經營權。
二、配合辦理都市更新重建之處理程序。
三、購買商品或支付勞務報酬。
四、履行債務或接受債務協商之內容。
前項犯罪組織，不以現存者為必要。
以第 5 項之行為，使人行無義務之事或妨害其行使權利者，亦
同。
第 5 項、第 7 項之未遂犯罰之。
中華民國刑法第339條之4
犯第 339 條詐欺罪而有下列情形之一者，處 1 年以上 7 年以
下有期徒刑，得併科 1 百萬元以下罰金：
一、冒用政府機關或公務員名義犯之。
二、三人以上共同犯之。
三、以廣播電視、電子通訊、網際網路或其他媒體等傳播工具，
    對公眾散布而犯之。
前項之未遂犯罰之。
附表：
編號 被害人 時間 金額 實際參與本次詐騙之機手 1 均不詳 107年4月20日 人民幣9,900元 壬○○、甲○○、癸○○ 2  107年4月25日 加拿大幣3萬元 子○○、卯○○、綽號「貴」之人 3  107年4月30日 美金4萬元 庚○○、丁○○、綽號「貴」之人 4   美金2,700元 綽號「惟」、「貴」之人 5   美金287元 子○○、丁○○ 6   加拿大幣2,300元 子○○、卯○○、綽號「貴」之人 7   美金6,354元 甲○○、癸○○ 8  107年5月2日 美金3,000元 丁○○ 9  107年5月3日 美金6,000元 丁○○、巳○○ 10   美金4,000元 丁○○ 11  107年5月4日 美金6,000元 庚○○、丁○○、綽號「迪」之人 12   美金3,330元 丁○○ 13  107年5月5日 美金5,000元 丁○○ 14   美金1,000元 子○○ 15  107年5月6日 美金1萬8,000元 壬○○、庚○○、卯○○ 16  107年5月7日 美金1,600元 庚○○、甲○○、辛○○ 17   美金4萬元 丁○○、巳○○、綽號「貴」之人 18  107年5月9日 美金9,500元 丁○○